臺灣高等法院臺南分院刑事判決
　　　　　　　　　　　　　　　　 94年度上訴字第947號　Ａ
上　訴　人　臺灣臺南地方法院檢察署檢察官
被　　　告　甲○○
上列上訴人因被告毒品危害防制條例案件，不服臺灣臺南地方法
院94年度訴字第431號中華民國94年8月16日第一審判決（起訴案
號：臺灣臺南地方法院檢察署94年度毒偵字第470號、94年度毒
偵字第1371號），提起上訴暨移送併案審理（併辦案號：臺灣臺
南地方法院檢察署94年度毒偵字第2369號），本院判決如下：
    主  文
原判決撤銷。
甲○○連續施用第一級毒品，處有期徒刑拾月，扣案之第一級毒
品海洛因之殘渣袋壹個沒收銷燬之。又連續施用第二級毒品，處
有期徒刑陸月，扣案之第二級毒品安非他命壹小包（含袋重零點
玖公克）沒收銷燬之。應執行有期徒刑壹年貳月。扣案之第一級
毒品海洛因之殘渣袋壹個及第二級毒品安非他命壹小包（含袋重
零點玖公克）均沒收銷燬之。
   事   實
一、甲○○前於民國（下同）九十三年間因施用毒品案件，經原
    審法院以九十三年毒聲字第三七七號裁定送觀察、勒戒後，
    認無繼續施用毒品之傾向，於九十三年五月二十五日釋放出
    所，並經臺灣臺南地方法院檢察署檢察官於九十三年五月二
    十六日以九十三年度毒偵字第七八八號為不起訴處分確定。
    詎甲○○猶不知悔改，竟自觀察、勒戒執行完畢釋放後五年
    內，復基於施用第一級毒品海洛因之概括犯意，自九十三年
    七、八月間某日起至九十四年五月三十日止，連續在臺南縣
    楠西鄉密枝村二十六號住處、或在台南縣玉井鄉走馬瀨農場
    旁產業道路等處，以將第一級毒洛因滲水稀釋後置入針筒中
    再施以皮下注射之方式，施用第一級毒品海洛因多次。復另
    行起意，基於施用第二級毒品安非他命之概括犯意，自九十
    三年七、八月間某日起至九十四年五月三十日止，連續在上
    址楠西鄉密枝村住處或在台南縣永康市○○道旁中國石油加
    油站內之廁所內，以將安非他命用火燒烤之方式，施用第二
    級毒品安非他命多次，嗣經警查獲，並扣得安非他命一小包
    （含袋重零點九公克）、海洛因殘渣袋一個及注射針筒二支
    （尚未使用，業經甲○○於偵查中表示拋棄所有權）等物，
    分別於94年2月3日、同年5月4日、6月1日經其同意採集尿液
    送驗結果，均呈嗎啡及安非他命陽性反應。
二、案經臺南縣警察局麻豆分局報告臺灣臺南地方法院檢察署檢
    察官偵查起訴及臺南市警察局第二分局、臺南縣警察局玉井
    分局報告該署移送併案審理。
    理  由
一、上揭事實，業據被告甲○○於警詢、偵查中供承不諱（見台
    南縣警察局麻豆分局南縣麻警三字第0940001105號警卷（下
    稱警一卷）第二、三頁、臺南市警察局第二分局南市警二刑
    偵字第09442016850號警卷（下稱警二卷）第一、二頁）、
    台南縣警察局玉井分局南縣井警偵字第0940000945號警卷（
    下稱警三卷）；94年度毒偵字第470號偵查卷（下稱偵查一
    卷）第一二頁、94年度毒偵字第2369號偵查卷（下稱偵查二
    卷）第九、十頁），復於原審、本院審理時坦承不諱，並當
    庭為認罪之表示（見本院上訴審卷第二八頁至三一頁、原審
    卷第六一頁至六三頁）。而被告分別經警採集之尿液，送長
    榮大學檢驗結果均呈嗎啡、安非他命陽性反應，此有長榮大
    學確認報告三紙（見偵查一卷第二十頁、警二卷第三頁、警
    三卷第八貢）、台南縣警察局麻豆分局尿液送驗名冊、臺南
    市警察局第二分送驗尿液年籍對照表各乙紙附卷（見偵查一
    卷第十九頁、警二卷第六頁）為證。而扣案之安非他命一小
    包（含袋重零點九公克）、海洛因殘渣袋一個，分別鑑驗結
    果，檢出海洛因成份、呈安非他命反應等情，此有行政院衛
    生署管制藥品管理局管檢字第09400065619號檢驗成績書、
    臺南警察局麻豆分局初步檢驗報告單各一紙在卷可稽（見原
    審卷第五二頁、警一卷二四頁），且有扣案之安非他命一小
    包（含袋重零點九公克）、海洛因殘渣袋一個可資佐證，被
    告甲○○上揭自白核與事實相符。又被告甲○○前於九十三
    年間因施用毒品案件，經原審法院以九十三年毒聲字第三七
    七號裁定送觀察、勒戒後，認無繼續施用毒品之傾向，於九
    十三年五月二十五日釋放出所，並經臺灣臺南地方法院檢察
    署檢察官於九十三年五月二十六日以九十三年度毒偵字第七
    八八號為不起訴處分確定，亦有臺灣高等法院被告前案紀錄
    表上揭不起訴處分書各一份在卷足憑，而堪認定。綜上，本
    件事證明確，被告前揭於觀察、勒戒執行完畢五年內，施用
    第一級毒品海洛因、第二級毒品安非他命多次之犯行，堪以
    認定，應依法論科。
二、按海洛因、安非他命分屬毒品危害防制條例第二條第二項第
    一款、第二款所規定之第一級、第二級毒品。核被告甲○○
    所為，係違反毒品危害防制條例第十條第一項之施用第一級
    毒品海洛因、同條例第十條第二項施用第二級安非他命罪。
    其持有第一級毒品海洛因、第二級毒品安非他命之低度行為
    ，已為其施用第一級毒品海洛因、第二級毒品安非他命之高
    度行為所吸收，故不另論罪。又被告甲○○施用第一級毒品
    海洛因、施用第二級毒安非他命之先後多次之犯行，均時間
    緊接，所犯係犯罪構成要件相同之罪名，顯係基於概括之犯
    意反覆為之，為連續犯，應依刑法第五十六條之規定，均論
    以一罪，並加重其刑，被告所犯上開二罪，犯意各別，構成
    要件不同，應予分論併罰。
三、原審以被告連續施用第一級毒品海洛因、連續施用第二級毒
    品安非他命罪證明確，因予論罪科刑，固非無見，惟被告經
    原審判決後仍繼續施用第一級毒品海洛因、施用第二級安非
    他命，原判決就被告自94年5月4日至同年5月30日之上揭部
    分之犯罪事實未及審酌，容有未洽。檢察官據而上訴指摘原
    判決不當，為有理由，自應由本院將原判決撤銷改判，以期
    適法。另移送併案審理部分固未經起訴，惟與起訴部分有連
    續犯裁判上一罪之關係，本院自得就該部分審理，附此敘明
    。爰審酌被告有施用毒品之素行、其犯罪之動機、目的、手
    段、所生危害、施用毒品之期間頗長，次數頗多、惟犯罪後
    坦承犯行，態度良好及施用毒品自戕身心等一切情狀，分別
    量處如主文所示之刑，並定其應執行之刑，以資懲戒。又扣
    案之第一級毒品海洛因之殘渣袋一個（殘渣與包裝無法分離
    ，爰一併沒收）及第二級毒品安非他命一小包（含袋重零點
    九公克，因安非他命與其外包裝無法分離，亦一併沒收），
    均屬違禁物，有臺南市警察局麻豆分局查獲涉嫌毒品危害防
    制條例毒品初步檢驗報告單、行政院衛生署管制藥品管理局
    管檢字第○九四○○○五六一九號檢驗成績書各一紙附卷可
    考，爰均依毒品危害防制條例第十八條第一項前段之規定，
    沒收銷燬之；至扣案被告用以施用第一級毒品之注射針筒二
　　支，已經被告拋棄所有權乙情，業據其供陳在卷（見偵查一
    卷第十二頁），爰不併予宣告沒收，附此敘明。
四、據上論斷，應依刑事訴訟法第三百六十九條第一項前段、第
    三百六十四條、第二百七十三條之一第一項、第二百九十九
    條第一項前段、毒品危害防制條例第十條第一項、第二項、
    第十八條第一項前段，刑法第十一條前段、第五十六條、第
    五十一條第五款，判決如主文。
本案經檢察官王碧霞到庭執行職務。
中　　華　　民　　國　　94　　年　　10　　月　　31　　日
                  刑事第五庭    審判長法　官　楊明章
                                      法　官　顏基典
                                      法　官　吳森豐
以上正本證明與原本無異。
施用第一級毒品海洛因罪部分如不服本判決，應於收受本判決後
十日內向本院提出上訴書狀。其未敘述上訴理由者並得於提起上
訴後十日內向本院補提理由書狀（均須按他造當事人之人數附繕
本）「切勿逕送上級法院」。
施用第二級毒品安非他命部分不得上訴。
　　　　　　　　　　　　　　　　　　　書記官　李梅菊
中　　華　　民　　國　　94　　年　　11　　月　　1 　　日
附錄法條：
毒品危害防制條例第10條：
施用第一級毒品者，處 6 月以上 5 年以下有期徒刑。
施用第二級毒品者，處 3 年以下有期徒刑。
